# 陈老师，关于实控人受让股份相关的股份支付

提问人：pippaqq 时间：2022-09-05 16:21:40
公司股权激励对象部分人员离职，根据激励协议约定，所持股权由实控人回购。由于上述离职人员涉及不同批次授予对象，各次的认购价格不等且差异较大，实控人按原认购价或认购价+利息回购后，后面考虑结合新员工的稳定性等情况再次授予（实控人暂时代持，此部分股权包括实控人原始股转让以及增发两种情况），并在新一轮中统一认购价（这也属实务中的正常操作），此时会涉及实控人可能存在部分溢价转让其所代持的股份。 根据财政部《股份支付准则应用案例 ——实际控制人受让股份是否构成新的股份支付》相关案例情况，实务中，判断普通合伙人受让股份属于代持行为通常需要考虑下列证据：（ 1 ）受让前应当明确约定受让股份将再次授予其他激励对象；（ 2 ）对再次授予其他激励对象有明确合理的时间安排；（ 3 ）在再次授予其他激励对象之前的持有期间，受让股份所形成合伙份额相关的利益安排（如股利等）与代持未形成明显的冲突。 烦请教陈老师： 1 、上述情况，实控人是否涉及存在一定的利益安排，其在回购时哪怕满足（ 1 ）、（ 2 ）两项证据，由于回购价与再次授予价之间的差异，实控人在回购时需要按支付成本与当时公允价值之间的差异一次性确认股份支付费用（分老股转让再回购以及增发回购，前者对实控人不确认股份支付，后者确认），在再次授予其他激励对象时，授予对象又再次按认购价与公允价之间的差异（一次或分期）确认股份支付费用吗？在公司出现较大离职人员背景下，上述操作就会对实控人确认很大一部分股份支付费用（实控人需一次性确认）； 2 、如果将实控人获得的此部分溢价转让给公司，是否可以对实控人不确认股份支付费用，此处理是否涉及在账面确认资本公积与费用的选择调节性质问题？ 3 、如公司存在第一、二、三批股权激励，第一批实控人转让；第二批增发，其中激励对象包括实控人；
第三批实控人转让。此时如果第三批有人离职，这时第三批人的股权应当视作实控人的老股转让回购，还是应当作为其增发回购呢？从理论上来讲是不是可优先视为老股回购，因为后面实控人增发获得的股份也是激励得到的。

回答人：chenyiwei
1 、是。即使满足满足（ 1 ）、（ 2 ）两项证据，但回购价格与日后再次授予价格之间的差异，如果归实控人所有的，也应就此确认实控人的股份支付费用。
2 、如果这部分股份不是由实控人受让，而是转让给公司（仅适用于股份有限公司，且需满足《公司法》对股份回购的规定），则转让价格不超过转让时点公允价值的部分不需要确认费用，但如果回购价格超出回购时点公允价值的，则超出部分需确认费用。
3 、因为已知回购的股份来自第三批授予（老股转让），故实控人受让这部分股份可以不作为股份支付处理。虽然理论上实控人转让的第三批股份也可能来自第二批的增发，但第二批增发已确认过股份支付费用，就和完全意义上的老股转让无本质区别了。

提问人：pippaqq 时间：2022-09-07 10:48:14
谢谢陈老师的回复，针对第 2 点回复，再补充请教一下，“如果这部分股份不是由实控人受让，而是转让给公司”这里转让给公司是指我问题中的溢价部分，即回购价与再次授予价之间的差异转让给公司，还是指回购即由公司执行？如果是后者，这是否与原回购（假设约定由实控人）安排冲突，以及日后又如何再次授予合伙平台上的其他人员，由公司转让给合伙平台并同时授予其他人员吗？

回答人：chenyiwei
两者都有，即回购由公司执行，回购价格与再授予价格之间的差价由公司享有。